# 生产及销售过程中发生的质量索赔应如何进行账务处理？

提问人：旗鼓咙咚锵 时间：2017-03-07 15:58:07
审计过程中发现A公司的质量索赔存在以下几种情形，求问陈老师应分别做何种处理？ 1 、A公司与客户存在三包协定，产品在实际使用实发生质量问题，客户于是将该产品的款项从以后的应付A公司的货款中抵减，并向A公司开具了索赔发票。A公司账面已对该产品全额确认过收入，请问在发生质量索赔时，应如何进行账务处理？如果A公司与客户之间不存在三包协定，在客户发起质量索赔的时候应如何处理？ 2 、在客户收到A公司的索赔要求后，A公司会继续向供应商进行索赔，相关的质量索赔收入应该如何入账？ 3 、A公司自供应商处采购原材料后，在实际加工的时候发现该产品存在质量问题，于是向供应商进行索赔，如果生产出来的产成品最终未对外销售，那么自供应商处收到的索赔收入应如何做账？ 谢谢陈老师

回答人：chenyiwei
1 、对质量索赔款，有协议的，按索赔金额冲减收入；无协议的，确认销售费用（如果原先预提过产品三包相关的预计负债的，则先从该预计负债中列支）。 2 、在基本确定能够收到时，可以确认一项应收补偿款资产，否则应在实际收到时才能确认。贷方科目一般是销售费用或者营业外收入。 3 、如果生产出来的产成品最终未对外销售，那么自供应商处收到的索赔收入应冲减瑕疵产品的成本。